# 商誉如何确认

提问人：xflcpa123 时间：2017-12-21 17:59:04
请教陈版及各位老师：
如A公司从北交所挂牌 10 亿元取得B公司60%的股权，无法取得B公司各资产的具体公允价值，请问商誉如何确认？
1 、由于投资成本与公允价值相同，合并时应无商誉，但由于无法取得各具体资产的公允价值，如何由账面价值调整到公允价值？
2 、按投资成本与B公司账面净资产*60%之间的差额确认商誉，此时又不符合商誉的计算口径（按投资成本与公允价值之差）。谢谢！

回答人：chenyiwei
建议以购买日为基准日，进行以“购买对价分摊”为目的的评估，合理确定B的各项可辨认资产和负债在购买日的公允价值，尤其是要根据《企业会计准则解释第 5 号》第一条规定，合理识别和计量满足该条规定的“可辨认性标准”的无形资产，如技术和营销资源、特许资质等。类似问题在本版面上有很多讨论，你可以自行搜索。